【裁判字號】    98,上訴,2257
【裁判日期】    981201
【裁判案由】    毒品危害防制條例
【裁判全文】
臺灣高等法院臺中分院刑事判決        98年度上訴字第2257號
上  訴  人  臺灣臺中地方法院檢察署檢察官
被      告  乙○○
                    現羈押臺灣臺中看守所
指定辯護人  本院公設辯護人丙○○
上列上訴人因毒品危害防制條例案件，不服臺灣臺中地方法院98
年度訴字第1892號中華民國98年9月25日第一審判決（起訴案號
：臺灣臺中地方法院檢察署98年度偵字第8802號），提起上訴，
本院判決如下：
    主  文
原判決撤銷。
乙○○犯如附表所示之罪，各處如附表主文欄所示之刑；主刑部
分應執行有期徒刑陸年。
    事  實
一、乙○○綽號「多歲」、「老仔」（臺語），其明知海洛因係
    毒品危害防制條例第2條第2項第1款所規定列管之第一級毒
    品，不得無故持有或販賣，竟基於販賣第一級毒品海洛因以
    營利之個別犯意，先向綽號「阿坤」之趙令焜(業經原審以
    98年度訴字第2023號判決應執行有期徒刑21年在案)販入第
    一級毒品海洛因後，再以其所有門號0000-000-000號行動電
    話(下稱系爭行動電話)作為販賣毒品之聯絡工具，分別販賣
    第一級毒品海洛因予張宗榮、王木柱等人施用：
(一)於民國98年1月27日上午9時04分及9時31分許，先後以系爭
    行動電話與張宗榮使用之門號0000-000-000號行動電話聯絡
    交易時、地、數量及價格後，在台中市○○○路與南屯路口
    附近，以新台幣1,000元之價格，將第一級毒品海洛因1小包
    販賣交付予張宗榮，得款1,000元。
(二)於98年2月18日下午5時16分許，以系爭行動電話與張宗榮使
    用之門號0000-000-000號行動電話聯絡交易時、地、數量及
    格後，應允販賣1,000元之第一級毒品海洛因予張宗榮。然
    張宗榮有事無法親自到場拿取，遂委託王木柱代為前往，乙
    ○○嗣在台中市○○○路與復興路口，將價格1,000元之第
    一級毒品海洛因1小包交予王木柱，得款1,000元，再由王木
    柱將該包海洛因持往台中市○區○○○路40號，轉交張宗榮
    。
(三)於98年2月24日上午8時21分許，以系爭行動電話與張宗榮使
    用之門號0000-000-000號行動電話聯絡交易時、地、數量及
    價格後，在乙○○台中縣烏日鄉○○街41巷32號1樓居處，
    以2,000元之價格，將第一級毒品海洛因2小包販賣交付予張
    宗榮，得款2,000元。
(四)於98年3月5日凌晨3時4分許，以系爭行動電話與王木柱使用
    之門號0000-000-000號行動電話聯絡交易時、地、數量及價
    格後，在台中市南區中山醫學院附設醫院大慶院區8516號病
    房內，以1,000元之價格，將第一級毒品海洛因1小包販賣交
    付予王木柱，得款1,000元。
(五)於98年3月24日下午1時許，以系爭行動電話與張宗榮使用之
    門號0000-000-000號行動電話聯絡交易時、地、數量及價格
    後，在乙○○台中縣烏日鄉○○街41巷32號1樓居處，以500
    元之價格，將第一級毒品海洛1小包販賣交付予張宗榮，得
    款500元。
(六)於98年4月2日下午4時45分及6時31分許(起訴書誤載為下午
    5時許)，先後以系爭行動電話與張宗榮使用之門號0000-000
    -000號行動電話聯絡交易時、地、數量及價格後，在乙○○
    位於台中縣烏日鄉○○街41巷32號1樓居處，以1,000元之價
    格，將第一級毒品海洛因1小包販賣交付予張宗榮，得款
    1,000元。
(七)於98年4月3日下午1時45分許(起訴書誤載為下午2時許)，以
    系爭行動電話與張宗榮使用之門號0000-000-000號行動電話
    聯絡談妥交易時、地、數量及價格後，在乙○○台中縣烏日
    鄉○○街41巷32號1樓居處，張宗榮因當場將僅有之現金
    1,000 元交付乙○○用以清償先前積欠之1,000元債務後，
    已無多餘之款項，乙○○同意賒帳，先將1,000元價格之第
    一級毒品海洛因1小包販賣交付予張宗榮。
二、待乙○○與張宗榮甫結束98年4月3日之毒品交易，張宗榮步
    出乙○○上開住處時，隨即為在旁埋伏員警當場查獲，並扣
    得張宗榮剛向乙○○購得之第一級毒品海洛因1小包(驗餘淨
    重0.1024公克；且張宗榮所涉犯施用第一級毒品罪，業經原
    審法院以98年訴字第2078號刑事判決判處有期徒刑7月，經
    提起上訴後，經本院於98年7月28日以98年度上訴字第1530
    號刑事判決上訴駁回確定在案)。嗣警持本院核發之搜索票
    搜索乙○○之前開住處，當場扣得乙○○所有供其施用第一
    級毒品之摻有第一級毒品海洛因香菸3支、第一級毒品海洛
    因1小包(驗餘淨重0.5275公克)，及其所有供販賣第一級毒
    品用之行動電話1支(含門號0000-000-000之SIM卡1張)。
三、案經臺灣臺中地方法院檢察署檢察官指揮臺中市警察局刑警
    大隊查獲偵查起訴。
    理  由
甲、程序方面
一、按被告以外之人於偵查中向檢察官所為陳述，除顯有不可信
    之情況者外，得為證據，同法第159條之1第2項定有明文。
    偵查中對被告以外之人所為之偵查筆錄，或被告以外之人向
    檢察官所提之書面陳述，性質上均屬傳聞證據。惟現階段刑
    事訴訟法規定檢察官代表國家偵查犯罪、實施公訴，依法其
    有訊問被告、證人及鑑定人之權，證人、鑑定人且須具結，
    而實務運作時，檢察官偵查中向被告以外之人所取得之陳述
    ，原則上均能遵守法律規定，不致違法取供，其可信度極高
    ，職是，被告以外之人前於偵查中已具結而為證述，除反對
    該項供述得具有證據能力之一方，已釋明「顯有不可信之情
    況」之理由外，不宜以該證人未能於審判中接受他造之反對
    詰問為由，即遽指該證人於偵查中之陳述不具證據能力。
    本件證人張宗榮、王木柱於檢察官偵查中具結所為之陳述，
    被告及其辯護人並未提及檢察官在偵查時有不法取供之情形
    ，被告亦未釋明上開供述有顯不可信之情況，況且證人王木
    柱於原審審理時，亦曾到庭以證人地位具結，並在賦予被告
    及其辯護人對質詰問機會下為證述，依上說明，上開證人於
    偵查中之證言自均具有證據能力。
二、按有事實足認被告或犯罪嫌疑人有最輕本刑為3年以上有期
    徒刑之罪嫌，並危害國家安全或社會秩序情節重大，而有相
    當理由可信其通訊內容與本案有關，且不能或難以其他方法
    蒐集或調查證據者，得發通訊監察書。前項通訊監察書，偵
    查中由檢察官依司法警察機關聲請或依職權以書面記載第11
    條之事項，並敘明理由、檢附相關文件，聲請該管法院核發
    ，通訊保障及監察法第5條第1項第1款、第2項定有明文。本
    件被告所使用之0000-000-000號行動電話之監聽錄音，係經
    臺灣臺中地方法院核准在案，既有詳載聲監案號、案由、監
    察電話及對象等之臺灣臺中地方法院98年聲監字第000046號
    、聲監續字第000098、000168號通訊監察書及通訊監察譯文
    等附卷可參(見警卷p49-57、p12-16、25-29、39)，自均屬
    依法所為之監聽，尚無不法取證情事。又按通訊監察錄音之
    譯文，僅屬依據監聽錄音結果予以翻譯之文字，固具文書證
    據之外觀，但實際上仍應認監聽所得之錄音帶或光碟，始屬
    調查犯罪所得之證物；刑事訴訟法第165條之1第2項所稱之
    證物，如其蒐證程式合法，並經合法調查，自具證據能力。
    因此檢察官如提出通訊監察錄音之譯文為其證據方法，實乃
    以其監聽所得之錄音帶或光碟，為調查犯罪所得之證物，法
    院本應依刑事訴訟法第165條之1所列之方法調查，以判斷該
    錄音帶或光碟是否與通訊監察錄音之譯文相符。而監聽錄音
    製作之譯文，雖通常為偵查犯罪機關單方面製作，然若被告
    或訴訟關係人對其真實性並無爭執，經法院於審判期日提示
    譯文供當事人辨認、表示意見並為辯論者，程式自屬適法（
    最高法院95年度臺上字第295號、94年度臺上字第4665號判
    決意旨參照）。查本案卷內之電話監聽及取證程式未見違法
    情事，已如前述；而警方依監聽錄音所製作之監聽譯文，經
    本院提示予公訴人、被告及辯護人後，迄言詞辯論終結前均
    無異議，且同意採為證據，依上開說明，本案卷內通訊監察
    譯文均具證據能力。
乙、實體方面
一、上開犯罪事實迭據被告乙○○於偵查、原審及本院審理時均
    自白不諱，核與證人即購買毒品之張宗榮於偵訊時，及證人
    即購買毒品之王木柱於偵訊及原審審理具結證述情節相符，
    並有證人張宗榮使用之前揭門號0000-000-000號行動電話與
    被告所有系爭行動電話、證人王木柱使用之前揭門號0000-0
    00-000號號行動電話與被告所有系爭行動電話之通訊監察譯
    文各1份、相關照片12張附卷可考，及乙○○所有作為上揭
    販賣第一級毒品海洛因犯罪之聯絡工具即行動電話1支(含門
    號0000000000之SIM卡1張)及在張宗榮身上查獲甫向乙○○
    購得之第一級毒品海洛因1小包扣案可資佐證，該毒品海洛
    因1小包（驗餘淨重0.1024公克)，經檢驗鑑定結果，確屬第
    一級毒品無訛，亦有行政院衛生署草屯療養院草療鑑字第09
    80 400087號鑑定書一份在卷可參(見原審卷p153）。被告上
    開自白，核與事實相符，洵足採認，本案事證明確，被告上
    揭販賣第一級毒品海洛因之犯行，均堪認定，應依法論科。
二、被告行為後，毒品危害防制條例部分條文業於98年5月5日立
    法院通過修正，經總統於98年5月20日公布，於同年5月22日
    生效（司法院98.6.29院台廳刑一字第098 0014643號函示，
    應依中央法規標準法第13條規定，自公布日起算至第3日起
    發生效力）。比較新舊法規定：
  (一)修正前毒品危害防制條例第4條第1項原規定：「製造、運輸
    、販賣第一級毒品者，處死刑或無期徒刑；處無期徒刑者，
    得併科新臺幣1千萬元以下罰金」，經修正為：「製造、運
    輸、販賣第一級毒品者，處死刑或無期徒刑；處無期徒刑者
    ，得併科新臺幣2千萬元以下罰金」，經比較新舊法之結果
    ，此部分以修正前之規定較有利於被告。
  (二)被告就附表編號1至7所示之犯罪事實，於偵查中及審判中均
    已自白，且觀之毒品危害防制條例第17條原規定：「犯第4
    條第1項至第4項、第5條第1項至第4項前段、第6條第1項至
    第4項、第7條第1項至第4項、第8條第1項至第4項、第10條
    或第11 條第1項、第2項之罪，供出毒品來源，因而破獲者
    ，得減輕其刑。」，嗣經修正為：「（第1項）犯第4條至第
    8條、第10條或第11條之罪，供出毒品來源，因而查獲其他
    正犯或共犯者，減輕或免除其刑。（第2項）犯第4條至第8
    條之罪於偵查及審判中均自白者，減輕其刑。」，亦即該條
    例修正前第17條規定必須因而破獲上游毒品供應者，始得減
    輕其刑，且僅得減輕其刑，其適用之條件較嚴，而該條例修
    正後第17條第1項規定適用之條件較寬，且就刑部分為必減
    或得免，復增列第2項關於於偵查及審判中均自白者減輕其
    刑之規定，此新修正之規定，顯較有利於被告。
  (三)法律之適用應整體綜合比較後，採最有利於被告之原則適用
    ，本件經綜合比較後，認新法固然較重，惟被告於偵查及審
    判中均自自，依新法得減輕其刑，爰依刑法第2條第1項但書
    規定，適用修正後之新法較有利於被告。
三、論罪部分：
(一)核被告如犯罪事實欄一、(一)至(七)所為，均係犯修正後毒
    品危害防制條例第4條第1項之販賣第一級毒品罪。被告持有
    第一級毒品之低度行為，為嗣後販賣之高度行為所吸收，均
    不另論罪。又被告所為如犯罪事實欄一、(一)至(七)所示之
    7次販賣第一級毒品罪，犯意各別，行為互殊，應分論併罰
    。
(二)按修正後毒品危害防制條例第17條規定：「犯第4條至第8條
    、第10條或第11條之罪，供出毒品來源，因而查獲其他正犯
    或共犯者，減輕或免除其刑。犯第4條至第8條之罪於偵查及
    審判中均自白者，減輕其刑。」，其立法用意旨在鼓勵被告
    供出其所製造、運輸、販賣或持有之毒品來源，俾追究出該
    毒品之前手，以澈底清除毒品氾濫，故所謂「供出毒品來源
    」係指具體供出上游之毒品來源，以防止毒品之蔓延而言，
    且依此規定，被告於偵查中及審判中均自白者，方得減輕其
    刑，如僅審理中自白者，而於偵查中未自白者，亦不符合減
    輕其刑之要件；又所謂自白，乃犯罪嫌疑人或被告對自己犯
    罪事實之全部或一部為肯定之供述之謂，其供述之方式不以
    主動陳述犯罪事實之全部或一部為限，即使在偵查或審判中
    ，於接受有偵查犯罪或審判職務之公務員就其涉及之犯罪事
    實訊問時，被動為承認該犯罪事實之意思表示者，亦不失為
    自白，最高法院97年度臺上字第2119號判決可資參照。經查
    ：
  1、本件被告係於98年4月3日警詢時供述其係向綽號「阿坤」
     之男子購買海洛因，其聯絡電話為0000-000-000號之情(見
     警卷p8)，嗣於同年月8日經警借提詢問時供述及指認其毒
     品來源係趙令焜之情，並有被告帶同警員至交易地點之相
     關照片2張及其與趙令焜之通話紀錄手機翻拍照片2張，以
     及上開系爭行動電話與趙令焜所持前開門號0000-000-000
     號行動電話之通訊監察譯文1份在卷足稽(見偵卷p80-87)，
     復有臺中警察局於98年6月29日以中市警刑字第0980046914
     號函附上揭被告刑事案件移送書、指證筆錄、指證相片等
     資料及趙令焜刑事案件移送書、職務報告書各1 份在卷可
     佐（見原審卷p63-87)，其中職務報告書載明：據被告供稱
     其所販賣毒品來源係撥打0000-000-000號行動電話向趙令
     焜購買，遂對0000- 000-000號行動電話申請通訊監察，於
     通訊監察期間得知趙令焜確實有販賣第一級毒品海洛因予
     陳正剛等人，嗣於98年5月6日18時30分，拘提趙令焜到案
     ，並隨案解送臺灣臺中地方法院檢察署偵辦等語，有上揭
     函文1件在卷可按，而趙令焜以0000-000-000號行動電話作
     為毒品交易工具所涉毒品危害防制條例案件，業經原審以
     98年度訴字第2023號判決應執行有期徒刑21年在案，亦有
     原審法院依職權調閱98年度訴字第2023號刑事卷宗查詢無
     訛，並有該份判決書1份在卷可稽(見原審卷p159-177)；從
     而，本件被告確於前揭98年4月3日及同年月8日警詢時，具
     體供述其毒品來源、地點及聯絡方式，並明確指證綽號「
     阿坤」(即趙令坤)係販售毒品之人無誤，警方亦因被告之
     指證對趙令坤所持有0000-000-000號行動電話進行監聽而
     得以掌握趙令坤相關犯罪事證並破獲之事實，應堪認定，
     至於警方在對被告行動電話進行監聽時，雖懷疑0000-000-
     000電話使用者，乃被告之上手，並進該電話進行監聽，然
     觀諸最終對趙令坤之販毒行為提起公訴之憑據，仍為依被
     告所供述其毒品來源趙令坤使用之0000-000-000號門號之
     監聽搜證，惟是被告供出其毒品來源係趙令焜而查獲趙令
     焜販賣第一級毒品海洛因之犯行，核與上開修正後毒品危
     害防制條例第17條第1項之要件相符，爰依該規定減輕其刑
     。
  2、本件被告於偵查中、原審及本院審理時，對於前開犯罪事
     實一(一)至(七)之販賣第一級毒品海洛因7次犯罪事實，均
     自白犯行不諱，有偵查筆錄、原審及本院審判筆錄在卷可
     憑（見偵卷p68-70、原審卷p28、本院卷p48-69)，符合修
     正後毒品危害防制條例第17條第2項之規定，自應依同條例
     第17條第2項規定就被告所犯上揭7次販賣第一級毒品罪，
     並遞減輕之。
(三)次按刑法第59條規定犯罪之情狀可憫恕者，得酌量減輕其刑
    ，其所謂「犯罪之情狀」，與同法第57條規定科刑時應審酌
    之一切情狀，並非有截然不同之領域，於裁判上酌減其刑時
    ，應就犯罪一切情狀（包括第57條所列舉之10款事項），予
    以全盤考量，審酌其犯罪有無可憫恕之事由，以為判斷；本
    院審酌被告販賣第一級毒品罪之法定刑為「死刑或無期徒刑
    ；處無期徒刑者，得併科新臺幣二千萬元以下罰金」，然同
    為販賣第一級毒品之人，其原因動機不一，犯罪情節未必盡
    相同，或有大盤毒梟者，亦有中、小盤之分，甚或僅止於吸
    毒者友儕間為求互通有無之有償轉讓者亦有之，其販賣行為
    所造成危害社會之程度自屬有異，法律科處此類犯罪，所援
    引之刑卻同為「無期徒刑，得併科新臺幣二千萬元以下罰金
    」，不可謂不重，於此情形，倘依其情狀處以有期徒刑，即
    足以懲儆，並可達防衛社會之目的者，自非不可依客觀之犯
    行與主觀之惡性二者加以考量其情狀是否有可憫恕之處，適
    用刑法第59條之規定酌量減輕其刑，期使個案裁判之量刑能
    斟酌至當，符合比例原則；本件被告所為上揭7次販賣第一
    級毒品既遂之犯行，雖無視國家對於杜絕毒品危害之禁令，
    行為固屬不當，應予非難，然販賣毒品對象僅有證人張宗榮
    及王木柱2人，販賣數量僅8小包，販賣所得合計僅為6,500
    元(詳如後述)，犯罪之情節尚非至惡，被告僅因一時貪念，
    致罹重典，然相對於長期大量販賣毒品之大毒梟而言，其對
    社會治安及國民健康之危害顯然尚非鉅大，如據以科刑，難
    謂符合罪刑相當性及比例原則，更無從與大毒梟之惡行有所
    區隔，是其犯罪情狀相較於法定之重刑，在客觀上足以引起
    一般人之同情，情節尚堪憫恕，本件被告上開犯行，雖已依
    毒品危害防制條例第17條之規定，遞減輕其刑，然猶嫌過重
    ，爰依刑法第59條之規定，就被告所犯上揭7次販賣第一級
    毒品罪各酌量減輕其刑，遞再減輕其刑。
四、原審就被告論罪科刑，固非無見。惟查：(一)原判決既認本件
    被告販賣第一級毒品罪，同有三減輕其刑之事由，自應先適
    用毒品危害防制條例第17條之規定，於減輕其刑後，若認其
    犯罪之情狀顯可憫恕，科以最低度刑猶嫌過重，始再本於事
    實審法院之職權，依刑法第59條之規定，酌減其刑。乃原判
    決竟優先適用刑法第59條，再援引毒品危害防制條例第17條
    條第1項、第2項等規定，依序遞減、遞再減輕被告之刑，自
    有適用法則不當之違誤。(二)原判決就就犯罪事實欄一(三)、
    (五)之販賣所得於事實、理由欄均認定各為2,000元及500元
    ，惟主文欄就上開犯行應沒收或以其他財產抵押之未扣案之
    販賣第一級毒品所得財物，則均諭知為1,000元，亦有矛盾
    不當之處。公訴人上訴指摘原判決量刑及定應執行刑均過輕
    ，尚難認有理由，惟原判決既有上開可議之處，仍屬無法維
    持，自應由本院撤銷改判。爰審酌被告無視於我國政府禁絕
    毒害之堅定立場，僅圖一己私人經濟利益，任將海洛因販賣
    予他人，致買受之施用毒品之人更加產生依賴性及成癮性，
    戕害國民健康與社會治安程度至鉅，及其犯罪目的、手段，
    惟念其犯後於偵查、原審及本院審理時均坦承本件販賣第一
    級毒品之犯行，尚知悔悟，及其販賣所得非鉅等一切情狀，
    分別量處如附表所示之有期徒刑，並定其應執行之刑，以示
    懲儆。
五、至扣案之系爭行動電話1支(含門號0000000000之SIM卡1張)
    ，係被告所有供犯罪事實欄一、(一)至(七)販賣第一級毒品
    海洛因所用之物，應依毒品危害防制條例第19條第1項之規
    定，予以宣告沒收。又按毒品危害防制條例第19條第1項規
    定，犯販賣毒品罪者，其犯罪所得之財物均沒收之，係採義
    務沒收主義，故販賣毒品所得之對價，不問其中成本若干，
    利潤多少，均應全部諭知沒收，貫徹政府查禁煙毒之決心，
    以符立法本旨；又犯毒品危害防制條例第4條之販賣第一級
    或第二級毒品罪者，依同條例19條第1項規定，其因犯罪所
    得之物沒收之，如全部或一部不能沒收時，追徵其價額或以
    其財產抵償之。所稱因犯罪所得之物，自以實際所得者為限
    ，苟無所得或尚未取得者，或係以被告積欠之債務抵償購買
    毒品之價款，既未因此而得有財物，僅係取得「債務抵銷」
    之財產上利益，既未因此而得有財物，自無從為沒收及追繳
    或抵償之諭知（最高法院89年度臺上字第1244號、91年度臺
    上字第2419號、96年度臺上字第2331號、第5551號、95年度
    臺上字第6051號判決意旨參照）；本件犯罪事實一、(四)
    關於被告有無取得販毒金額1,000元部分，雖經證人王木柱
    於原審審理時具結證述：伊未於98年3月5日上午10時許交付
    1,000元予被告，但伊不清楚張宗榮有無拿1,000元給被告之
    詞(見原審卷p142反面)，惟此項證詞業與其在檢察官偵訊時
    所具結證述：當時伊先向被告拿海洛因，1,000元是在當天
    早上10時許才拿過去給被告之情(見偵卷p57 )相左，是證人
    王木柱上揭於原審審理時所為證述內容之真實性，已屬有疑
    ，且證人張宗榮於檢察官偵訊時係證述其是隔天叫王木柱拿
    1,000元去醫院給被告之情(見偵卷p71)，此與被告在檢察官
    偵訊時所供述：當天早上10時許，係張宗榮拿1,000元給王
    木柱，叫王木柱拿給伊的等語(見偵卷p68)係屬相符，故應
    認為證人王木柱前揭於偵訊時所為證述內容，較為可信，是
    被告有取得該次販賣第一級毒品海洛因之1,000元，應堪認
    定；再本件犯罪事實一、(七)關於被告有無取得販毒金額
    1,000元部分，業經被告於檢察官偵訊時供稱：錢張宗榮先
    欠著，還沒有給伊，當時張宗榮有拿1,000元給伊，是還先
    前欠的之情(見偵卷p69)，核與證人張宗榮於檢察官偵訊時
    具結證述：伊有拿給被告1,000元，但係伊之前還欠被告
    1,000元，今天給被告的1,000元是先還之前欠被告的1,000
    元等情相符(見偵卷p62 )，故被告未取得犯罪事實一、(七)
    之販毒所得1,000元之事，尚堪認定，則依上開說明，自無
    從諭知沒收該次販毒所得1,000元；綜上，本件被告所為犯
    罪事實一、(一)至(六)6次之販賣第一級毒品海洛因所得各
    1,000元、1,000元、2,00 0元、1,000元、500元、1,000元
    雖未扣案，然無證據足認已不存在，且為被告因犯罪所得之
    財物，應各依毒品危害防制條例第19條第1項之規定，於所
    犯罪項下分別併予宣告沒收，如全部或一部不能沒收時，以
    其財產抵償之。又犯罪事實一、(七)經警當場扣得證人張宗
    榮剛向被告購得之第一級毒品海洛因1小包(驗餘淨重0.1024
    公克)，係扣於另案(即原審法院98年訴字第2078號)，雖已
    交付予證人張宗榮，惟因係屬被告犯如犯罪事實一、(七)之
    販賣第一級毒品海洛因罪相關之毒品，故不問是否屬於被告
    所有，爰依毒品危害防制條例第18條第1項前段之規定沒收
    銷燬之；再扣案之被告所有摻有第一級毒品海洛因香菸3支
    、第一級毒品海洛因1小包(驗餘淨重0.5275公克)，經被告
    供稱係供其自己施用海洛因之用，且無證據證明與本件被告
    販賣第一級毒品海洛因之犯行相關，自無從宣告沒收銷燬之
    ，附此敘明。
據上論斷，應依刑事訴訟法第369條第1項前段、第364條、第299
條第1項前段，修正後毒品危害防制條例第4條第1項、第17條第1
項、第2項、第18條第1項前段、第19條第1項，刑法第2條第1項
但書、第11條、第59條、第51條第5款、第9款，判決如主文。
本案經檢察官甲○○到庭執行職務。
中    華    民    國    98    年    12   月    1     日
            刑事第六庭    審判長法  官  李  文  雄
                                法  官  邱  顯  祥
                                法  官  林  靜  芬
以上正本證明與原本無異。
如不服本判決應於收受送達後十日內向本院提出上訴狀，其未敘
述上訴之理由者並得於提起上訴後十日內向本院補提理由書（均
須按他造當事人之人數附繕本）「切勿逕送上級法院」。
                              書記官  高  勳  楠
中    華    民    國    98    年    12   月    1     日
附表
┌─┬──────────┬────────────────┐
│編│販賣對象、時間、地點│   主  文  暨  宣  告  刑       │
│號│方式及所得          │                                │                                  │
├─┼──────────┼────────────────┤
│一│詳如犯罪事實欄一、( │乙○○販賣第一級毒品，處有期徒刑│
│  │一)                 │刑年玖月；扣案之行動電話壹支( │
│  │                    │含門號0000000000之SIM卡1張) 沒收│
│  │                    │；未扣案之販賣第一級毒品所得財物│
│  │                    │新臺幣壹仟元沒收，如全部或一部不│
│  │                    │能沒收時，以其財產抵償之。      │
├─┼──────────┼────────────────┤
│二│詳如犯罪事實欄一、( │乙○○販賣第一級毒品，處有期徒刑│
│  │二)                 │刑年玖月；扣案之行動電話壹支( │
│  │                    │含門號0000000000之SIM卡1張) 沒收│
│  │                    │；未扣案之販賣第一級毒品所得財物│
│  │                    │新臺幣壹仟元沒收，如全部或一部不│
│  │                    │能沒收時，以其財產抵償之。      │
├─┼──────────┼────────────────┤
│三│詳如犯罪事實欄一、( │乙○○販賣第一級毒品，處有期徒刑│
│  │三)                 │刑年拾月；扣案之行動電話壹支( │
│  │                    │含門號0000000000之SIM卡1張) 沒收│
│  │                    │；未扣案之販賣第一級毒品所得財物│
│  │                    │新臺幣貳仟元沒收，如全部或一部不│
│  │                    │能沒收時，以其財產抵償之。      │
├─┼──────────┼────────────────┤
│四│詳如犯罪事實欄一、( │乙○○販賣第一級毒品，處有期徒刑│
│  │四)                 │刑年玖月；扣案之行動電話壹支( │
│  │                    │含門號0000000000之SIM卡1張) 沒收│
│  │                    │；未扣案之販賣第一級毒品所得財物│
│  │                    │新臺幣壹仟元沒收，如全部或一部不│
│  │                    │能沒收時，以其財產抵償之。      │
├─┼──────────┼────────────────┤
│五│詳如犯罪事實欄一、( │乙○○販賣第一級毒品，處有期徒刑│
│  │五)                 │刑年玖月；扣案之行動電話壹支( │
│  │                    │含門號0000000000之SIM卡1張) 沒收│
│  │                    │；未扣案之販賣第一級毒品所得財物│
│  │                    │新臺幣伍佰元沒收，如全部或一部不│
│  │                    │能沒收時，以其財產抵償之。      │
├─┼──────────┼────────────────┤
│六│詳如犯罪事實欄一、( │乙○○販賣第一級毒品，處有期徒刑│
│  │六)                 │刑年玖月；扣案之行動電話壹支( │
│  │                    │含門號0000000000之SIM卡1張) 沒收│
│  │                    │；未扣案之販賣第一級毒品所得財物│
│  │                    │新臺幣壹仟元沒收，如全部或一部不│
│  │                    │能沒收時，以其財產抵償之。      │
├─┼──────────┼────────────────┤
│七│詳如犯罪事實欄一、( │乙○○販賣第一級毒品，處有期徒刑│
│  │七)                 │刑年玖月；第一級毒品海洛因壹小│
│  │                    │包 (驗餘淨重零點壹零貳肆公克)沒 │
│  │                    │收銷燬之；扣案之行動電話壹支(含 │
│  │                    │門號0000000000之SIM卡1張) 沒收。│
└─┴──────────┴────────────────┘


司法院資訊處製作；財團法人民間司法改革基金會備份。
